【裁判字號】    88,易,4508
【裁判日期】    890224
【裁判案由】    傷害
【裁判全文】
臺灣板橋地方法院刑事判決                        八十八年度易字第四五０八號
    公  訴  人  臺灣板橋地方法院檢察署檢察官
    被      告  甲○○
右列被告因家庭暴力罪之傷害案件，經檢察官提起公訴〔八十八年度偵字第二二九三
五號〕，本院判決如左：
    主  文
甲○○傷害直系血親尊親屬之身體，處有期徒刑柒月，緩刑年，於緩刑期內付保護
管束。
甲○○於緩刑付保護管束期間內，禁止實施家庭暴力行為。
    事  實
一、甲○○係乙○○之子，為家庭暴力防治法所定之家庭成員，甲○○於民國〔下同
    〕八十八年八月十八日晚間十一時許，在臺北縣新莊市○○路四維公園內，向其
    父乙○○索取金錢花用遭拒，竟基於傷害直系血親尊親屬之故意，將其父乙○○
    推倒，並動手毆打乙○○，致乙○○受有右眉裂傷貳公分、右頰擦傷、後頭枕部
    擦傷貳公分、右手臂擦傷零點伍公分、右小腿瘀腫公分等傷害。
二、案經被害人乙○○訴由臺北縣警察局新莊分局報請臺灣板橋地方法院檢察署檢察
    官偵查起訴。
    理  由
一、訊據被告甲○○，先則陳稱：「確有此事，但我酒醉了」，繼則改稱：「我只有
    推我父親，我沒有拿工具打」、「我沒有打他〔指乙○○〕」〔參見本院八十九
    年二月十七日審判筆錄〕等。查：
    〔一〕右揭事實，業據告訴人指訴歷歷〔參見偵卷第四頁、第十一頁反面、本院
          八十九年二月十七日審判筆錄〕，被告於警訊時亦坦承右開犯行不諱〔參
          見偵卷第三頁反面〕，互核相符，並有載明如事實欄所示傷勢之驗傷診斷
          書一紙附偵查卷足佐〔參見偵卷第五頁〕。
    〔二〕查被告於警訊時坦承：「於八十八年八月十八日二十三時許，在新莊市○
          ○路〔四維公園內〕，因我父親〔指乙○○〕要打我，我就以『拳頭』還
          手」，承辦員警詢被告以：「你父親乙○○右眉裂傷等處〔如診斷書〕是
          否你毆打成傷？」，被告答稱：「是的」〔參見偵卷第三頁反面〕，並有
          前述事證足佐，顯見告訴人乙○○所受前開傷害，應係被告有意加傷致之
          ，被告於本院辯稱未打其父乙○○云云，未便遽信。
    〔三〕另查被告辯稱案發當時酒醉一節，質諸告訴人乙○○，陳稱：「他〔指被
          告〕約六分醉，但還認得我，講話也清醒，當時他還站很穩」〔參見本院
          八十九年二月十七日審判筆錄〕，已難懸揣被告於案發之際有何對外界事
          務之判斷力較常人之平均程度顯然減退之情事，再以事實欄所示被害人李
          南有所受之傷害，大部份集中於頭臉部位，益見被告係『精準』毆打其父
          ，堪認被告於行為之際對外界事務之判斷力未有較常人之平均程度顯然減
          退之情事，未便據所辯前情為有力於被告之認定。
    〔四〕本件事證明確，被告之右開犯行，堪予認定。
二、核被告甲○○所為，係犯刑法第二百七十七條第一項、第二百八十條之傷害直系
    血親尊親屬罪。被告傷害其直系尊親屬即其父乙○○，依法加重其刑。爰審酌被
    告犯罪之動機、目的、手段、被害人受傷情狀及犯罪後之態度等一切情狀，量處
    如主文所示之刑。此外被告未曾受有期徒刑以上刑之宣告，有台灣高等法院檢察
    署刑案紀錄簡覆表乙件在卷可稽，經此教訓後，應知警惕，當無再犯之虞，本院
    因認對其所宣告之刑，以暫不執行為適當，爰併予宣告緩刑年，以勵自新。被
    告對家庭成員故意實施家庭暴力行為而成立刑法第二百七十七條第一項、第二百
    八十條之傷害直系血親尊親屬罪，依家庭暴力防治法第三十條第一項之規定，諭
    知緩刑期內付保護管束。末查，被告為告訴人之子，被告竟以索款花用未著即拳
    頭相向而為家庭暴力行為，爰依法諭知被告於緩刑付保護管束期間內，禁止實施
    家庭暴力行為。
據上論斷，應依刑事訴訟法第二百九十九第一項前段，家庭暴力防治法第三十條第一
項、第二項第一款，刑法第十一條前段、第二百七十七條第一項、第二百八十條、第
七十四條第一款，罰金罰鍰提高標準條例第一條前段，判決如主文。
本案經檢察官蔡宏展到庭執行職務。
中      華      民      國      八十九      年    二      月   二十四   日
                                      臺灣板橋地方法院刑事第一庭
                                          法  官  陳  福  來
右正本證明與原本無異
如不服本判決應於送達後十日內向本院提出上訴狀
                                          書記官  陳  春  銘
中      華      民      國      八十九      年    三      月     二     日
附錄本案論罪科刑法條全文：
刑法第二百七十七條：
傷害人之身體或健康者，處三年以下有期徒刑、拘役或一千元以下罰金。
犯前項之罪因而致人於死者，處無期徒刑或七年以上有期徒刑，致重傷者，處三年以
上十年以下有期徒刑。
刑法第二百八十條：
對於直系血親尊親屬，犯第二百七十七條或第二百七十八條之罪者，加重其刑至二分
之一。
家庭暴力防治法第三十條：
犯家庭暴力罪或違反保護令罪而受緩刑之宣告者，在緩刑期內應付保護管束。
法院為前項緩刑宣告時，得命被告於緩刑付保護管束期間內，遵守下列一款或數款事
項︰
  一、禁止實施家庭暴力行為。
  二、命遷出被害人之住居所。
  三、禁止對被害人為直接或間接之騷擾、接觸、通話或其他聯絡行為。
  四、命接受加害人處遇計畫：戒癮治療、精神治療、心理輔導或其他治療、輔導。
  五、其他保護被害人或其特定家庭成員安全或更生保護之事項。
法院為第一項之緩刑宣告時，應即通知被害人及其住居所所在地之警察機關。
受保護管束人違反第二項保護管束事項情節重大者，撤銷其緩刑之宣告。


司法院資訊處製作；財團法人民間司法改革基金會備份。
